臺灣高等法院臺中分院刑事裁定          100年度抗字第666號
抗  告  人
即  聲請人  柯振裕
上列抗告人因聲請重新審理案件，不服臺灣臺中地方法院中華民
國100年7月1日裁定（100年度毒聲重字第3號），提起抗告，本
院裁定如下：
    主  文
抗告駁回。
    理  由
一、本件抗告意旨如附件刑事抗告狀所載。
二、按觀察、勒戒及強制戒治之裁定確定後，有下列情形之一，
    認為應不施以觀察、勒戒或強制戒治者，受觀察、勒戒或強
    制戒治處分之人，或其法定代理人、配偶，或檢察官得以書
    狀敘述理由，聲請原裁定確定法院重新審理：一、適用法規
    顯有錯誤，並足以影響裁定之結果者。二、原裁定所憑之證
    物已證明為偽造或變造者。三、原裁定所憑之證言、鑑定或
    通譯已證明其為虛偽者。四、參與原裁定之法官，或參與聲
    請之檢察官，因該案件犯職務上之罪，已經證明者。五、因
    發現確實之新證據足認受觀察、勒戒或強制戒治處分之人，
    應不施以觀察、勒戒或強制戒治者。六、受觀察、勒戒或強
    制戒治處分之人，已證明其係被誣告者。法院認為無重新審
    理之理由，或程序不合法者，應以裁定駁回之，毒品危害防
    制條例第20條之1第1項、第4項前段定有明文。是以，觀察
    、勒戒及強制戒治之裁定確定後，重新審理之聲請，自應向
    原裁定確定之法院為之，且受理重新審理聲請之法院，首應
    審查其重新審理之聲請是否具備合法條件，若其聲請重新審
    理之程序違背規定時，即應依毒品危害防制條例第20條之1
    第4項前段之規定，以裁定駁回之。次按所謂確定之裁定，
    如因抗告不合法而駁回時，固指原審法院之裁定；倘該裁定
    經提起抗告後，已由上級審法院為實體之裁定者，則其確定
    裁定係指上級審法院之裁定，最高法院89年度台非字第76號
    判決意旨可資參照。
三、經查：本件抗告人即聲請人柯振裕（下稱抗告人）因違反毒
    品危害防制條例案件，經臺灣臺中地方法院檢察署檢察官向
    原審法院聲請送觀察、勒戒，由原審法院於民國100年5月12
    日以100年度毒聲字第328號裁定，令其入勒戒處所觀察、勒
    戒，其期間不得逾2月，抗告人不服提出抗告，嗣經本院於
    100年6月9日以100年度毒抗字第483號裁定駁回其抗告而確
    定等情，有上揭各該刑事裁定及臺灣高等法院被告前案紀錄
    表各1份在卷可憑。是依上開說明，抗告人就前開案件為重
    新審理之聲請，依法自應向原裁定確定法院亦即本院為之，
    抗告人逕向原審法院（臺灣臺中地方法院）具狀聲請重新
    審理，其程序即不合法，原審法院依法駁回其聲請，尚無不
    當，抗告人仍執實體上事由提起本件抗告，自無理由，應予
    駁回。至抗告人抗告意旨所陳之實體上事由，因本件係以程
    序上之理由駁回，本院均無從審酌，附此敘明。
據上論斷，應依刑事訴訟法第412條，裁定如主文。
中    華    民    國   100    年    8     月    31    日
            刑事第九庭    審判長法  官  江  德  千
                                法  官  莊  深  淵
                                法  官  陳  宏  卿
以上正本證明與原本無異。
不得再抗告。
                                書記官  林  振  甫
中    華    民    國   100    年    8     月    31    日